臺灣基隆地方法院刑事判決　　　　　　　 96年度訴字第975號
公　訴　人　臺灣基隆地方法院檢察署檢察官
被　　　告　甲○○
　　　　　　　　　　（現另案於基隆監獄基隆分監執行中）
上列被告因毒品危害防制條例案件，經檢察官提起公訴（96年度
毒偵字第2460號），於本院準備程序進行中，被告就被訴之事實
為有罪之陳述，本院合議庭乃裁定由受命法官依簡式審判程序獨
任進行審理，並判決如下：
    主      文
甲○○施用第一級毒品，累犯，處有期徒刑捌月，扣案之第一級
毒品海洛因壹包（驗餘後淨重零點柒壹公克）併同難以完全析離
之外包裝袋壹只沒收銷燬之；又施用第二級毒品，累犯，處有期
徒刑陸月。應執行有期徒刑壹年，扣案之第一級毒品海洛因壹包
（驗餘後淨重零點柒壹公克）併同難以完全析離之外包裝袋沒收
銷燬之。
    事　實
一、甲○○前於民國87年間，因施用毒品案件，經裁定送觀察、
    勒戒後，認無繼續施用毒品之傾向，經臺灣基隆地方法院檢
    察署檢察官於87年7月21日，以87年度偵字第3118 號為不起
    訴處分確定。嗣又因施用毒品案件，經觀察、勒戒後，認有
    繼續施用毒品之傾向，經臺灣基隆地方法檢察署檢察官聲請
    強制戒治並聲請簡易判決處刑，強制戒治部分於91年12月31
    日執行完畢，聲請簡易判決處刑部分，經本院於90年3 月21
    日以90年度基簡字第198號判處有期徒刑6月確定。又因施用
    第一級及第二級毒品案件，經本院於91年11月25日以91年度
    訴字558號分別判處有期徒刑7月、4月，應執行有期徒刑10
    月確定，上開二案接續執行，於95年12月12日縮刑期滿執行
    完畢。又因施用第一級及第二級毒品案件，經臺灣高等法院
    於96年9月5日以96年度上訴字第2981號分別判處有期徒刑7
    月、4月，並分別減刑為3月又15日、2月，應執行有期刑5月
    確定（現執行中）。詎其猶不知戒除毒癮，復基於施用第一
    、二級毒品之犯意，於96年8月5日凌晨2時50 分許（警察盤
    查時間）前之某時，在其位於基隆市○○區○○路12巷3之5
    號住處，以捲菸方式施用第一級毒品海洛因1 次（起訴書記
    載施用第一級毒品之時間分別為96年8月1日中午及同年月5
    日凌晨，經蒞庭檢察官當庭更正施用第一級毒品時間為96年
    8月5日凌晨某時，施用次數為1 次），另於上開時、地以玻
    璃球燒烤方式施用第二級毒品安非他命1 次（起訴書記載為
    於96年8月5日凌晨4時30 分許往前回溯96小時內之不詳時點
    ，在不詳處所，以不詳方法），嗣於96年8月5日凌晨2時50
    分，騎乘機車在基隆市○○區○○路140 號前，見警方在前
    盤查，一時心虛將其持有之第一級毒品海洛因1 小包（淨重
    0.9 公克）丟棄在地上，然仍為警當場發現而加以查扣，並
    當場逮捕帶回派出所，經甲○○同意採驗其尿液結果，呈嗎
    啡類及安非他命類陽性反應，而悉上情。
二、案經基隆市警察局第一分局報告臺灣基隆地方法院檢察署檢
    察官偵查起訴。
    理  由
一、程序事項：
    本件被告甲○○所犯者非為死刑、無期徒刑、最輕本刑為3
    年以上有期徒刑之罪或高等法院管轄第一審案件，其於準備
    程序進行中，先就被訴事實為有罪之陳述，經告知其簡式審
    判程序之旨，並聽取公訴人、被告之意見後，本院依刑事訴
    訟法第273條之1第1 項之規定，裁定由受命法官獨任進行簡
    式審判程序，合先敘明。
二、認定事實所依據之證據及理由：
    (一)被告自白：被告於本院審理中自白確有於上開時、地分別
      施用第一級毒品海洛因及第二級毒品安他命各1 次之犯行
      事實，其任意自白核與下列事證相符，應堪採為證據。
    (二)尿液檢驗結果：
      臺灣尖端先進生技醫藥股份有限公司濫用藥物檢驗報報告
      1紙（附於96年度毒偵字第1844號偵查卷第32 頁），檢驗
      結果呈安非他命、甲基安非他命、嗎啡、可待因陽性反應
      。
    (三)扣案白粉檢驗結果：
      法務部調查局96年9月10日調科壹字第096230667200 號鑑
      定書乙紙（附於96年度毒偵字第2460號偵查卷第9 頁）：
      送驗檢品1包含第一級第6項毒品海洛因成分，淨重0.71公
      克，空包裝重0.64公克。
    (四)臺灣高等法院被告全國前案紀錄表附卷可參，足認被告確
      有如事實所載之觀察、勒戒、強制戒治及徒刑之執行等事
      實。
三、論罪及科刑之理由：
  (一)查海洛因、安非他命係毒品危害防制條例所列管之第一級及
    第二級毒品，此為該條例第2條第2項第1款及第2款所明定。
    核被告所為，係分別犯毒品危害防制條例第10條第1 項之施
    用第一級毒品罪及同條例第10條第2 項之施用第二級毒品罪
    。被告各次持有第一級及第二級毒品以供其各次施用，其持
    有之低度行為應為其施用之高度行為所吸收，均不另論罪。
    又被告多次施用毒品之行為，均係為滿足各該次之毒癮，於
    滿足毒癮後，該次行為即已完成，是各次均為各自獨立之行
    為，各具獨立性，其前後次施用毒品行為間，自無密切不可
    分之關係，各自獨立構成同一施用毒品罪責，應予分論併罰
    。
  (二)被告曾有如前所述之犯罪科刑及刑之執行情形，此有臺灣高
    等法院被告前案紀錄表可稽，其於有期徒刑執行完畢後，5
    年內故意再犯本件最重本刑有期徒刑之罪，均構成為累犯，
    均應依刑法第47條第1項規定論以累犯，並依法加重其刑。
  (三)爰審酌立法院於86年10月30 日三讀通過於87年5月20日公布
    ，同年月22日生效之毒品危害防制條例，該條例對於施用毒
    品之被告改以治療、矯治為目的，非重在處罰，是被告違反
    本罪實係基於「病患性」行為，而對他人甚少損害，然被告
    前曾因施用毒品，經送觀察、勒戒、強制戒治及判決執行，
    有上開前案紀錄表為憑，素行非佳，經警查獲後仍未戒絕，
    如前次輕度量刑就被告言已無法收矯治之效在衡量被告其餘
    犯罪之動機、目的、犯罪時所受之刺激、犯罪之手段、犯人
    之生活狀況、品行、智識程度、犯罪所生之危險或損害、犯
    罪後之態度等一切情狀，分別判處主文所示之刑，並依刑法
    第51條第5款規定，定其應執行之刑。
  (四)扣案之第一級毒品海洛因1小包（驗餘後淨重0.71 公克）併
    同難以析離之塑膠包裝袋1 只，均為查獲之毒品（蓋無論以
    何種方式分離包裝袋與其內裝之毒品，包裝袋內均會有極微
    量毒品殘留，故上述包裝袋1 只應整體視為查獲毒品，一併
    依前揭規定宣告沒收銷燬之，參見最高法院95年度臺上字第
    3739號、第7354號判決），應依毒品危害防制條例第18條第
    1項前段之規定，宣告沒收銷燬之。
四、據上論斷，應依刑事訴訟法第273條之1第1項、第299條第1
    項前段，毒品危害防制條例第10條第1項、第2項、第23條第
    2 項、第18條第1項前段，刑法第11條前段、第47項第1項、
    第51條第5款，判決如主文。
本案經檢察官乙○○到庭執行職務。
中　　華　　民　　國　　96　　年　　12　　月　　12　　日
                  刑事第三庭法    官  林淑鳳
以上正本證明與原本無異。
如不服本判決應於收受本判決後10日內向本院提出上訴書狀，其
未敘述上訴理由者，並得於提起上訴後10日內向本院補提理由書
狀（均須按他造當事人之人數附繕本）「切勿逕送上級法院」。
中　　華　　民　　國　　96　　年　　12　　月　　13　　日
                            書 記 官  郭廷耀
附錄論罪法條：
毒品危害防制條例第10條第1、2項
施用第一級毒品者，處 6 月以上 5 年以下有期徒刑。
施用第二級毒品者，處 3 年以下有期徒刑。
毒品危害防制條例第18條第1項前段
查獲之第一、二級毒品及專供製造或施用第一、二級毒品之器具
，不問屬於犯人與否，均沒收銷燬之；查獲之第三、四級毒品及
製造或施用毒品之器具，無正當理由而擅自持有者，均沒入銷燬
之。
